臺灣橋頭地方法院刑事判決
111年度審訴字第525號
聲  請  人  臺灣橋頭地方檢察署檢察官
被      告  林智龍


            劉俊緯


上列被告因傷害案件，經檢察官聲請以簡易判決處刑（111年度
偵字第9619號），本院認不宜逕以簡易判決處刑，改依通常程序
審理，判決如下：
    主  文
本件公訴不受理。
    理  由
一、按檢察官聲請以簡易判決處刑之案件，經法院認為有刑事訴
    訟法第451條之1第4項但書之情形者，應適用通常程序審判
    之，刑事訴訟法第452條定有明文。經查，被告林智龍、劉
    俊緯被訴傷害案件，本院於審理後，認為有刑事訴訟法第45
    1條之1第4項但書第3款之情形，揆諸前揭規定，應適用通常
    程序審判之，先予說明。
二、聲請簡易判決處刑意旨略以：被告劉俊緯於民國111年4月24
    日22時2分許，因停車問題至高雄市○○區○○街000號前，持鋁
    棒敲打隔壁鄰居住處住處鐵門時，與行經該處之被告林智龍
    發生口角爭執，2人竟分別基於傷害之犯意，被告劉俊緯即
    持鋁棒作勢毆打被告林智龍，被告林智龍即出手毆打被告劉
    俊緯左臉後，被告劉俊緯並持鋁棒毆打被告林智龍，2人進
    而出手互毆，並扭打在地，被告林智龍於將鋁棒搶下後，並
    持鋁棒攻擊被告劉俊緯，造成被告劉俊緯因而受有上唇撕裂
    傷1分及唇內撕裂傷2公分、上門牙斷裂及左側上下肢挫傷等
    傷害，被告林智龍則因而受有右手背撕裂傷1公分、右手腕
    、左上臂瘀腫、右下肢擦傷及左膝擦傷等傷害，因認被告林
    智龍、劉俊緯均涉犯刑法第277條第1項之傷害罪嫌等語。
三、按告訴乃論之罪，告訴人於第一審言詞辯論終結前，得撤回
    其告訴；其告訴經撤回者，法院應諭知不受理之判決；並得
    不經言詞辯論為之，刑事訴訟法第238條第1項、第303條第3
    款、第307條分別定有明文。經查，被告林智龍、劉俊緯被
    訴傷害案件，經檢察官聲請簡易判決處刑，認被告林智龍、
    劉俊緯均係涉犯刑法第277條第1項之傷害罪嫌，依同法第28
    7條之規定，須告訴乃論。茲因被告即告訴人林智龍、劉俊
    緯業已達成調解，且經被告即告訴人林智龍、劉俊緯分別具
    狀對彼此撤回告訴等情，此有撤回告訴聲請狀2份、本院調
    解筆錄1份在卷可稽，揆諸前揭說明，爰不經言詞辯論，逕
    為諭知不受理之判決。
據上論斷，應依刑事訴訟法第452條、第303條第3款、第307條，
判決如主文。
本案經檢察官靳隆坤聲請以簡易判決處刑。
中　　華　　民　　國　　111 　年　　10 　　月　　25 　日
                  刑事第五庭    審判長 法　官  林永村
                                       法  官  黃志皓
                                       法  官  許博鈞
以上正本證明與原本無異。
如不服本判決應於收受送達後 20 日內向本院提出上訴書狀，並
應敘述具體理由；如未敘述上訴理由者，應於上訴期間屆滿後20
 日內向本院補提理由書（均須按他造當事人之人數附繕本）「
切勿逕送上級法院」。
中　　華　　民　　國　　111 　年　　10　　月　　26　　日
                                      書記官  林瑞標